【裁判字號】    97,易,235
【裁判日期】    970428
【裁判案由】    竊盜
【裁判全文】
臺灣桃園地方法院刑事判決               97年度易字第235號
公  訴  人  臺灣桃園地方法院檢察署檢察官
被      告  丙○○
上列被告因竊盜案件，經檢察官提起公訴（97年度偵字第5739、
5154號），被告於本院準備程序進行中，就被訴事實為有罪之陳
述，經本院告知簡式審判程序意旨，並聽取公訴人及被告之意見
後，本院裁定依簡式審判程序審理，判決如下：
    主  文
丙○○犯如附表所示之罪，各處如附表所示之刑，應執行有期徒
刑壹年拾月。
    事  實
一、丙○○因農曆年關前後謀職困難，迫於生計，欲竊得他人財
    物後變現花用，竟意圖為自己不法之所有，各基於竊盜或加
    重竊盜之犯意，先後為下列竊盜行為：(一)於民國97年2 月20
    日凌晨0 時許，在桃園縣八德市○○路與華康街口處，見丁○○所有車號1195─KQ號自用框式小貨車停放在該處，且車
    後方框架上棄置有僅剩半邊刀柄及握把之半支剪刀，認有機
    可乘，竟持用該客觀上足以威脅人之生命、身體可供兇器使
    用之半支剪刀插入上開貨車電門以發動引擎，因而竊得該車
    ，並將之駛離現場，供己代步之用。(二)又於同年月24日下午
    5 時35分許，駕駛上開貨車行經桃園縣桃園市○○街82巷底
    附近，竟又持前述客觀上可供兇器使用之半支剪刀，將停放
    在該處己○○所有車號GJ─009 號營業大貨車之YUASA 牌電
    瓶2 個螺絲轉鬆、割斷拔起，因而竊取得手，惟未及駕車離
    開現場之際，即為警當場查獲，並扣得上開非其所有之半支
    剪刀1 把。(三)另於同年月27日中午12時許，又因缺車代步，
    而在桃園縣桃園市○○路129 號前，以其所有之住處鑰匙（
    已丟棄滅失）發動停放在該處乙○○所有車號GT─4331號營
    業用框式貨車，而竊取得手。(四)其又駕駛該貨車，於同日（
    27日）下午2 時許，前往桃園縣桃園市○○路956 巷92號裕
    榮有限公司（下稱裕榮公司）附近，手戴於該貨車框架上發
    現之白手套，至該巷86號徒手搬走甲○○公司所製作之白鐵
    門1 扇得手，並將之搬至前揭同日竊得之貨車上。(五)其又隨
    即於當日（27日）下午2 時20分許，進入裕榮公司內（侵入
    他人建築物部分未據告訴），徒手竊取負責人戊○○所管領
    擺放在倉庫內之砂輪機4 台得手，並放置在該貨車上之副駕
    駛座上，但因適為該公司員工謝佳霖發現報警而當場查獲，
    並扣得非丙○○所有之手套1 雙。
二、案經桃園縣政府警察局桃園分局報請臺灣桃園地方法院檢察
    署檢察官偵查起訴。
    理  由
一、程序部分：本件被告丙○○所犯係死刑、無期徒刑或最輕本
    刑為三年以上有期徒刑以外之罪，其於準備程序中就被訴事
    實為有罪之陳述，經本院告知簡式審判程序之旨，並聽取當
    事人意見後，經本院依刑事訴訟法第284 條之1 、第273 條
    之1 第1 項規定裁定進行簡式審判程序，合先敘明。
二、上開事實，業據被告於本院準備及審理程序中坦承不諱，核
    與證人即被害人丁○○、己○○、乙○○、甲○○、戊○○
    於警詢中證述之失竊情節相符，證人謝佳霖復就發覺之經過
    於警詢中證述甚詳，並有扣案之半支剪刀1 支、白手套1 雙
    為憑，且有搜索扣押筆錄、車輛協尋電腦輸入單、贓物認領
    保管單及現場照片等在卷可稽，是被告上開任意性之自白顯
    與事實相符而可採信，本案事證明確，被告犯行堪以認定，
    自應依法論科。
三、按刑法第321 條第1 項第3 款之攜帶兇器竊盜罪，係以行為
    人攜帶兇器竊盜為其加重條件，此所謂兇器，其種類並無限
    制，凡客觀上足對人之生命、身體、安全構成威脅，具有危
    險性之兇器均屬之，且祇須行竊時攜帶此種具有危險性之兇
    器為已足，並不以攜帶之初有行兇之意圖為必要（最高法院
    79年台上字第5253號判例參照）。本件被告用他人貨車上之
    半支剪刀行竊他人之貨車及電瓶，該半支剪刀性質上確係尖
    銳鋒利之物，參照上開判例說明，自屬客觀上足以對人生命
    、身體、安全產生威脅而具有危險性之兇器無疑，是核被告
    如附表編號一、二之所為，係犯刑法第321 條第1 項第3款
    之攜帶兇器竊盜罪；又被告如附表編號三、四、五之所為，
    則係犯刑法第320 條第1 項之竊盜罪。被告所犯該5 次竊盜
    犯行，犯意個別、行為分殊且被害人有異，自應分論併罰。
四、爰審酌被告僅因缺車代步兩度竊取他人之框式貨車，又圖竊
    得電瓶、白鐵門、砂輪機等物後變賣得財，嚴重蔑視他人財
    產權，然此次犯後尚知坦承全部犯行，態度良好，且所竊之
    車輛及物品，均因當場發覺而已歸還各該被害人，此有贓物
    認領保管單5 件在卷為憑，犯後所造成之損害不大，暨其素
    行、生活狀況、犯罪之動機、目的、手段等一切情狀，各量
    處如附表所示之刑，並定其應執行之刑如主文所示。
五、至於扣案之半支剪刀1 把及手套1 雙，雖均係被告行竊所用
    之物，但被告於本院均否認為其所有，另被告所有用以行竊
    之家用鑰匙1 把，業據被告供述已然丟棄滅失，故均不併予
    宣告沒收，附此敘明。
六、末偵查檢察官請求依刑法第90條第1 項之規定宣告強制工作
    ，固非無據，然查，被告在犯下本案各罪之前，雖曾因犯加
    重竊盜罪經本院予以論罪科刑，但依犯罪時間觀之，與本案
    各該竊盜案件尚有一定之間隔，且依被告所述，本案5 度行
    竊乃因農曆年關前後找工作不順利，迫於生計方行竊欲變現
    花用，檢察官又未就聲請強制工作之理由提出前案紀錄以外
    之其他舉證，實難遽認被告有犯罪習慣或係因遊蕩、懶惰成
    習而犯罪，自難有何令入勞動場所強制工作之必要，故未如
    所請，併予說明。
據上論斷，應依刑事訴訟法第284 條之1 、第273 條之1 第1 項
、第299 條第1 項前段，刑法第321 條第1 項第3 款、第320 條
第1 項、第51條第5 款，刑法施行法第1 條之1 第1 項、第2 項
前段，判決如主文。
本案經檢察官柯博齡到庭執行職務。
中    華    民    國    97    年    4     月    28    日
                  刑事第五庭  法  官  吳勇毅
以上正本證明與原本無異。
如不服本判決，應於判決送達後10日內向本院提出上訴狀（應附
繕本），其未敘述上訴理由者，應於上訴期間屆滿後20日內補提
理由書狀於本院，上訴於臺灣高等法院。
                              書記官  羅婉榕
中    華    民    國    97    年    5     月    1     日
附錄本案論罪科刑法條全文：
中華民國刑法第320條
（普通竊盜罪、竊佔罪）
意圖為自己或第三人不法之所有，而竊取他人之動產者，為竊盜
罪，處5 年以下有期徒刑、拘役或5 百元以下罰金。
意圖為自己或第三人不法之利益，而竊佔他人之不動產者，依前
項之規定處斷。
前二項之未遂犯罰之。
中華民國刑法第321條
（加重竊盜罪）
犯竊盜罪而有左列情形之一者，處6 月以上、5 年以下有期徒刑
：
一  於夜間侵入住宅或有人居住之建築物、船艦或隱匿其內而犯
    之者。
二  毀越門扇、牆垣或其他安全設備而犯之者。
三  攜帶兇器而犯之者。
四  結夥三人以上而犯之者。
五  乘火災、水災或其他災害之際而犯之者。
六  在車站或埠頭而犯之者。
前項之未遂犯罰之。
附表：
┌──┬───────┬─────────┬──────┐
│編號│竊得之物      │所犯之罪          │所處之刑    │
├──┼───────┼─────────┼──────┤
│ 一 │丁○○所有之自│刑法第321 條第1 項│有期徒刑柒月│
│    │用框式貨車1 輛│第3 款之攜帶兇器竊│            │
│    │              │盜罪              │            │
├──┼───────┼─────────┼──────┤
│ 二 │己○○所有之營│刑法第321 條第1 項│有期徒刑捌月│
│    │業用貨車電瓶2 │第3 款之攜帶兇器竊│            │
│    │個            │盜罪              │            │
├──┼───────┼─────────┼──────┤
│ 三 │乙○○所有之營│刑法第320 條第1 項│有期徒刑參月│
│    │業用框式貨車1 │之竊盜罪          │            │
│    │輛            │                  │            │
├──┼───────┼─────────┼──────┤
│ 四 │甲○○所有之白│刑法第320 條第1 項│有期徒刑肆月│
│    │鐵門1 扇      │之竊盜罪          │            │
├──┼───────┼─────────┼──────┤
│ 五 │裕榮公司所有之│刑法第320 條第1 項│有期徒刑伍月│
│    │砂輪機4 台    │之竊盜罪          │            │
└──┴───────┴─────────┴──────┘


司法院資訊處製作；財團法人民間司法改革基金會備份。
